【裁判字號】    99,交聲,2825
【裁判日期】    990929
【裁判案由】    交管條例聲異
【裁判全文】
臺灣板橋地方法院交通事件裁定        99年度交聲字第2825號
原處分機關  交通部公路總局臺北區監理所板橋監理站
異  議  人
即受處分人  甲○○
上列異議人即受處分人因違反道路交通管理處罰條例案件，對於
交通部公路總局臺北區監理所板橋監理站民國97年7 月17日板監
裁字第裁41－AEV923429 號違反道路交通管理事件裁決書所為之
處分（原舉發通知單案號：臺北市政府警察局北市警交字第AEV9
23429 號）聲明異議，本院裁決如下：
    主    文
異議駁回。
    理    由
一、按汽車駕駛人，行經有燈光號誌管制之交岔路口闖紅燈者，
    處新臺幣（下同）1,800 元以上5,400 元以下罰鍰，並記違
    規點數3 點，道路交通管理處罰條例第53條第1 項及第63條
    第1 項第3 款分別定有明文。
二、原處分意旨略以：異議人即受處分人甲○○於民國96年10月
    3 日下午5 時50分許，因騎乘車牌號碼ARC—878號重型機車
    ，行經臺北市○○○路○ 段235 巷口時，因「闖紅燈（北往
    南方向）」，由臺北市政府警察局大同分局蘭州街派出所員
    警逕行填掣北市警交字第AEV923429 號舉發違反道路交通管
    理事件通知單對受處分人舉發「闖紅燈（北往南方向）」之
    違規，並移送原處分機關處理。嗣經原處分機關於97年7 月
    17日依道路交通管理處罰條例第第53條第1 項、第63條第1
    項第3 款（裁決書漏列第1 項第3 款）及違反道路交通管理
    事件統一裁罰基準及處理細則第43、44、67條規定，以板監
    裁字第裁41－AEV923429 號違反道路交通管理事件裁決書認
    定受處分人「駕車行經有燈光號誌管制之交岔路口闖紅燈」
    而裁處罰鍰4,500 元，並記違規點數3 點在案。
三、異議意旨略以：伊固不否認有於上開時間騎乘車牌號碼ARC
    —878 號之重型機車，行經臺北市○○○路○ 段235 巷口之
    事實，然並無為闖紅燈之違規行為，並辯稱：當時號誌已轉
    綠燈，且事後曾至蘭州街派出所抗議，其主管允諾銷案處理
    云云，為此聲明異議。
四、按受處分人，不服主管機關依據道路交通管理處罰條例所為
    之處罰，得於接到裁決之翌日起20日內，向管轄地方法院聲
    明異議；又交通法庭認聲明異議不合法律上之程式者，應以
    裁定駁回之，道路交通管理處罰條例第87條第1 項、道路交
    通案件處理辦法第18條前段分別定有明文。經查：交通部公
    路總局臺北區監理所板橋監理站於97年7 月17日板監裁字第
    裁41－AEV923429 號所為之裁決書書面通知上載有：「附記
    ：受處分人不服處罰者，得於接到裁決書之翌日起二十日內
    ，以司法紙狀提出聲明異議，載明裁決日期、字號及理由、
    交由（台北區監理所）所轉送管轄地方法院」等字樣，且就
    「二十日內」字樣以紅色標明，此有上開裁決書1 紙附卷可
    參，可見原處分機關就本件行政處分業已告知異議人其救濟
    之法定期間及救濟途徑。次查，本件原處分係於97年7 月30
    日送達異議人戶籍地，皆因未獲會晤本人，亦無得受領文書
    之同居人、受僱人或應受送達處所接收郵件人員，已將該通
    知單及裁決書寄存於板橋江翠郵局，並依規定製作「寄存送
    達通知書」2 份，1 份黏貼於應受送達人即異議人上址門首
    ，另1 份置於該址信箱或適當處所以為送達，此有交通部公
    路總局臺北區監理所板橋監理站違反道路交通管理事件裁決
    書、交通部公路總局臺北區監理所板橋監理站送達證書各1
    紙附卷為憑，而異議人遲至99年9 月8 日始向原處分機關提
    出聲明異議狀，分別有該聲明異議狀、交通部公路總局臺北
    區監理所板橋監理站對違反道路交通管理事件不服裁決聲明
    異議案件移送書、聲明異議狀上所蓋原處分機關收文戳章可
    稽，是本件異議已超過前揭法定之20日異議期間，且無從補
    正，揆諸前開規定，異議人已不得聲明異議，其提起本件聲
    明異議，並不合法，應予駁回。
五、據上論結，依道路交通案件處理辦法第18條前段，裁定如主
    文。
中    華    民    國    99    年     9    月    29    日
                  交通法庭  法  官    連  雅  婷
以上正本證明與原本無異。
如不服本裁定應於送達後五日內向本院提出抗告狀。
                            書記官    郭  晉  良
中    華    民    國    99    年     9    月    29    日

司法院資訊處製作；財團法人民間司法改革基金會備份。
